臺灣臺北地方法院刑事判決　　　　　　　94年度易字第1658號
公　訴　人　臺灣臺北地方法院檢察署檢察官
被　　　告　甲○○
上列被告因傷害案件，經檢察官聲請簡易判決處刑（94年度偵字
第14418號），因本院認不宜以簡易判決，改依通常程序審理，
，本院判決如下：
    主  文
甲○○傷害人之身體，累犯，處拘役伍拾日，如易科罰金，以參
佰元折算壹日。
    事  實
一、甲○○於九十年間因妨害自由罪，經判處有期徒刑三月，如
    易科罰金以三百元折算一日確定，且於九十年七月二十六日
    執行完畢，猶不知悔改，因戊○○（簡易判處刑書誤載為鄒
    木村）拒絕搬遷交還甲○○土地而屢有糾紛，於九十四年五
    月五日上午八時許，在台北縣新店市○○路三Ｏ四號旁鐵皮
    屋外，見戊○○並無誠意拆遷鐵皮屋，僅是持剪刀剪斷一些
    電線假意應付而心生不滿，竟基於普通傷害之犯意，手握非
    其所有係戊○○放置於鐵皮屋外之活動扳手一支及以腳踢之
    方式，毆打戊○○，致戊○○受有頭部外傷、頭皮挫擦傷、
    胸部挫傷之傷害。
二、案經被害人戊○○訴由臺北縣政府警察局新店分局移送台灣
    台北地方法院檢察署檢察官偵查起訴。
    理  由
一、訊據被告甲○○固不否認於上開時地與戊○○發生爭執、拉
    扯，並手持活動扳手一支等情，惟矢口否認傷害犯行，辯稱
    ：僅徒手拉扯，雖手持活動扳手，但係為防止戊○○持剪刀
    傷害伊，告訴人當時沒有傷，告訴人之傷是事後另外因工作
    所造成云云。
二、經查：
    (1)被告甲○○於警詢時供稱：有空手毆打戊○○，是自己一
      個人毆打，沒有拿活動扳手攻擊戊○○等語（詳偵字卷第
      五頁），而於偵查中仍為相同供述（詳偵字卷第四二頁）
      ，後於本院準備程序時則改稱：有爭執、拉扯，是空手動
      手云云（詳本院九十四年十一月一日準備程序筆錄第二頁
      ），惟於本院審判時則：僅有爭執、拉扯，沒有動手打戊○○云云（詳本院九十四年十一月二十二日審判筆錄第十
      五頁），顯見被告就其與戊○○間是僅有拉扯或進而有動
      手毆打戊○○之動作，先後供述不同，頗有疑義。
    (2)證人戊○○於本院結證稱：當時我手持剪刀忙著拆鐵皮屋
      ，我站在樓梯上，被告把我拉下來，拳打腳踢，我就很痛
      蹲下去，我沒有看到被告拿工具，但知道有個硬物敲我的
      頭，但我不知邊是什麼東西，當時丁○○有在場，叫被告
      不要打我，所以被告有停手一會兒再打，因此警詢才會說
      被告打了我二次，因為李志誠（丁○○兒子）本來在睡覺
      被吵醒後，見到我被打就在旁邊哭，被告才完全停手，被
      告停手後，我繼續站起來要去拆房屋，但走了兩、三步就
      不知人事，被人送到醫院去了等語（詳本院九十四年十一
      月二十二日審判筆錄第六至九頁），核與在場證人丁○○
      於本院結證稱：當時戊○○站在鐵皮屋外樓梯上，被告一
      來就把戊○○從樓梯上拉下來，並打戊○○，被告手上有
      拿一個東西，但是什麼東西，伊沒有看清楚，伊就向被告
      下跪，請被告不要再打戊○○，但被告不聽，還一直打，
      還用腳踢了他，被告停手後沒幾鐘就開車走了，戊○○倒
      在地上，是路人叫救護車把戊○○送醫，後來警察來時扣
      案扳手就放在戊○○倒下的旁邊，所以我認為被告就是拿
      扣案扳手打戊○○的等語（詳本院九十四年十一月二十二
      日審判筆錄第三至四頁）相符，按證人戊○○、丁○○就
      被告一到現場，並未與戊○○發生爭吵即動手、是把戊○○自樓梯上拉下、被告並非徒手手上有兇器、丁○○有在
      現場求情等傷害現場細節均描述一致，顯見被告確有傷害
      犯行甚明，並有天主教耕莘醫院診斷書一紙附卷可證（詳
      偵字卷第二十頁），而扣案活動扳手一支，被告亦不否認
      於事發時曾拿在手上，僅稱：是自衛用云云，惟既是被告
      主動到現場滋惹事端，豈有被動拿扳手自衛之可能？從而
      證人戊○○及丁○○見到被告手持之物，確為本案扣案活
      動扳手無誤。
  　(3)雖被告另辯稱：爭執現場有吳陳素貞見到云云，惟證人吳
　    陳素貞於本院結證稱：爭執現場沒有看到，是騎車經過時
      見到被告與丁○○在聊天，剛好有聽到二人說甲○○與戊○○發生爭執，我與被告、丁○○聊完天要走時吳乙○○
      剛好到，並未見到丙○○云云（詳本院九十四年十一月二
      十二日審判筆錄第十至十一頁），是證人吳陳素貞已否認
      有見到被告與戊○○爭執情景，自難為被告有利之認定，
      再被告另稱：吳乙○○與丙○○事發後有見到戊○○仍在
      工作云云，惟證人吳乙○○經本院隔離詰問時證稱：沒有
      看到爭執現場，當天經過該處時，見到戊○○在拆鐵皮屋
      ，甲○○在田裡工作，吳陳素貞騎車經過，是後來丁○○
      來買飲料時，說戊○○被救護車送走等語（詳本院九十四
      年十一月二十二日審判筆錄第十二頁），另證人丙○○則
      結證稱：爭吵現場沒看到，是當天下午被告告訴伊，說被
      告與戊○○打架，伊當天早上還有見到戊○○在拆房子，
      當時並沒有見到甲○○等語（詳本院九十四年十一月二十
      二日審判筆第十三頁），按被告一再辯稱：事發後與吳陳
      素貞及乙○○等人一起坐在鐵皮屋對面水溝蓋上聊天云云
      ，惟證人吳陳素貞及乙○○並無人證述與被告一起在鐵皮
      屋對面聊天一節，而證人吳陳素貞證稱：係聽到丁○○與
      被告聊天才知被告與戊○○打架一節，惟證人丁○○與被
      告均否認有聊天一事，另證人吳乙○○證稱：當時見到被
      告在田裡工作，事後丁○○來買飲料並未說戊○○是做事
      情時不知為何跌倒云云，亦與被告供稱：在鐵皮屋對面聊
      天一節不符，至證人丙○○證稱：見到戊○○在拆鐵皮屋
      時，並未見到被告，是下午才與被告聊天云云，亦與被告
      供述不同，顯見證人丙○○、吳陳素貞、陳乙○○，並未
      於發生毆打後，在鐵皮屋對面與被告聊天，見戊○○仍在
      工作一事，故被告所辯：戊○○被打後，仍在工作云云，
      乃屬無稽，委不可採，本案罪證明確，被告犯行堪以認定
      。
三、核被告所為，係犯刑法第二百七十七條第一項傷害罪。再被
    告甲○○於九十年間因妨害自由罪，經判處有期徒刑三月，
    如易科罰金以三百元折算一日確定，且於九十年七月二十六
    日執行完畢，此有台灣高等法院被告前案紀錄簡覆表一憑，
    是被告受有期徒刑執行完畢後，於五年內再犯有期徒刑以上
    之罪，為累犯，依法加重其刑，爰審酌被告否認犯行、被害
    人所受傷勢非重、係因被害人不肯返還土地予被告導致本案
    、被告未賠償被害人等一切情狀，量處如主文所示之刑，並
    諭知易科罰金之折算標準，以示懲儆，再扣案活動扳手一支
    ，雖係被告犯罪所用之物，惟非被告所有，爰不為沒收之諭
    知，附此敘明。
據上論斷，應依刑事訴訟法第二百九十九條第一項前段，刑法第
二百七十七條第一項、第四十七條、第四十一條第一項前段，罰
金罰鍰提高標準條例第一條前段、第二條判決如主文。
本案經檢察官張書華到庭執行職務。
中　　華　　民　　國　　94　　年　　11　　月　　29　　日
　　　　　　　　　刑事第四庭    審判長法　官　劉慧芬
                                      法　官　郭惠玲
                                      法  官  黎惠萍
上正本證明與原本無異。
如不服本判決，應於判決送達後10日內向本院提出上訴狀（應抄
附繕本）。告訴人或被害人如對於本判決不服者，應具備理由請
求檢察官上訴，其上訴期間之計算係以檢察官收受判決正本之日
期為準。
                                      書記官  楊志純
中　　華　　民　　國　　94　　年　　11　　月　　29　　日
附錄本案論罪科刑法條全文
中華民國刑法第277條(普通傷害罪)
傷害人之身體或健康者，處 3 年以下有期徒刑、拘役或 1 千元
以下罰金。
犯前項之罪因而致人於死者，處無期徒刑或 7 年以上有期徒刑；
致重傷者，處3年以上10年以下有期徒刑。
